src/fst/stems/nouns.lexc
LEXICON NounRoot
manta f "cloak" ;  !f
proverb m "proverb" ;  !m proverbi seldom (cf. deu: der,die,das Bonbon)
șurub n_uri "screw" ;  !n
copac m "tree" ;  !m
atac n_uri "charge" ;  !n
farmec n_e "charm" ;  !n farmece
picnic n_uri "picnic" ;  !n
războinic m "warrior" ;  !m
polonic n_e "dipper" ;  !n polonice
bunic m "grandfather" ;  !m
ibric n_e "kettle" ;  !n ibrice
joc n_uri "game" ;  !n
noroc n_e "luck" ;  !n noroace
parc n_uri "park" ;  !n
porc m "pig" ;  !m
cuc m "cuckoo" ;  !m
suc n_uri "juice" ;  !n
brad m "fir" ;  !m
răsad n_uri "seedling" ;  !n
gând n_uri "thought" ;  !n
cod m "haddock" ;  !m cozi
cod n_uri "code" ;  !m coduri
stindard n_uri "banner" ;  !n stindarduri
stindard n_e "banner" ;  !n stindarde
rege m "king" ;  !m
minge f "ball" ;  !f
căsnicie f "marriage" ;  !f
cheie f "key" ;  !f
zgârcenie f "parsimony" ;  !f
copie f "copy" ;  !f
istorie f "history" ;  !f
impresie f "impression" ;  !f
aluzie f "hint" ;  !f
disgrație f "disgrace" ;  !f
acuzație f "accusation" ;  !f
garanție f "guarantee" ;  !f
foame f "hunger" ;  !f
lume f "world" ;  !f
câine m "dog" ;  !m
carne f "flesh" ;  !f cărnuri a->ă
minune f "marvel" ;  !f
șarpe m "serpent" ;  !m (doi șerpi)
mișcare f "movement" ;  !f a->ă
răzbunare f "revenge" ;  !f răzbunări a->ă
soare m "sun" ;  !m
scrisoare f "letter" ;  !f
răscumpărare f "ransom" ;  !f a->ă
epuizare f "exhaustion" ;  !f a->ă
întrevedere f "interview" ;  !f
dezbatere f "counsel" ;  !f
sosire f "arrival" ;  !f
spate n "back" ;  !n spete a->e
frate m "brother" ;  !m
rigiditate f "stiffness" ;  !f a->ă
duritate f "harshness" ;  !f a->ă
sănătate f "health" ;  !f a->ă
dinte m "tooth" ;  !m
munte m "mountain" ;  !m
lapte n_uri "milk" ;  !n (pl. două lăpturi) a->ă
carte f_i "book" ;  !f cărti a->ă
poveste f "tale" ;  !f
pește m "fish" ;  !m
cearșaf n_uri "sheet" ;  !n only for bed
filozof m "philosopher" ;  !m
steag n_uri "flag" ;  !n
cârlig n "hook" ;  !n cârlige
ceai n_uri "tea" ;  !n
obicei n_uri "habit" ;  !n  două obiceiuri (habit)
chei n_uri "wharf" ;  !n
ulei n_uri "trunk" ;  !n două uleie (hollow trunk used as depozit)
holtei m "bachelor" ;  !m
unghi n_uri "angle" ;  !n
bani m "money" ;  !m_pl
război n "war" ;  !n două războaie
noroi n "mud" ;  !n două noroaie
cui n "nail" ;  !n două cuie
zi f "day" ;  !f
călcâi n "heel" ;  !n două călcâie
bagaj n "luggage" ;  !n bagaje
garaj n "garage" ;  !n garaje
curaj n "courage" ;  !n sg tantum
procentaj n "percentage" ;  !n procentaje
material n_uri "material" ;  !n
canal n "channel" ;  !n canale
canal n_uri "channel" ;  !n canaluri
spital n_uri "hospital" ;  !n spitaluri
spital n "hospital" ;  !n spitale
val n_uri "wave" ;  !n
model n "pattern" ;  !n modele
portofel n "purse" ;  !n portofele
inel n "ring" ;  !n inele
hotel n "hotel" ;  !n hotele
vițel m "calf" ;  !m
stil n_uri "style" ;  !n stiluri
stil n "style" ;  !n stile
simbol n "symbol" ;  !n simboale
spectacol n "spectacle" ;  !n spectacole
pericol n "danger" ;  !n pericole
șoim m "falcon" ;  !m
film n "film" ;  !n filme
țărm n_uri "shore" ;  !n
ciocan m "mais" ;  !n ciocani (Maiskolben)
ciocan n "hammer" ;  !n ciocane
plan n_uri "plan" ;  !n
geamantan n "suitcase" ;  !n geamantane
examen n "examination" ;  !n examene
prieten m "friend" ;  !m
cămin n "chimney" ;  !n cămine ('casa' also institutions like orphanage)
suspin n_uri "sigh" ;  !n suspinuri (horses' asthma)
bazin n "basin" ;  !n bazine
lemn n "wood" ;  !n lemne
somn n_uri "sleep" ;  !n
pumn m "fist" ;  !m
balcon n ; !n balcoane
amidon n "starch" ;  !n amidoane
stadion n "stadium" ;  !n stadioane
avion n "airplane" ;  !n avioane
scaun n "chair" ;  !n scaune
păun m "peacock" ;  !m
cap n_uri "head" ;  !n capuri (geogr. nes på norsk, Landspitze, Landzunge)
dulap m "board" ;  !m dulapi (bord på norsk for å sikkere)
anotimp n_uri "season" ;  !n
plop m "poplar" ;  !m
prosop n "towel" ;  !n prosoape
grup n_uri "group" ;  !n
măgar m "jackass" ;  !m
ziar n "newspaper" ;  !n ziare
marinar m "sailor" ;  !m
degetar n "thimble" ;  !n degetare
secretar m "secretary" ;  !m
muștar m "mustard plant" ;  !m
fulger n "lightning" ;  !n fulgere
înger m "angel" ;  !m
fier n "iron" ;  !n fiare ie->ia
partener m "partner" ;  !m
reper n "landmark" ;  !n repere
reper n_uri "landmark" ;  !n reperuri
sudor m "welder" ;  !m
picior n "foot" ;  !n picioare
ulcior n "jug" ;  !n ulcioare
desenator m "drawer" ;  !m
dictator m "dictator" ;  !m
doctor m "doctor" ;  !m
dormitor n "bedroom" ;  !n dormitoare
servitor m "maidservant" ;  !m
motor n "motor" ;  !n motoare
trecător m "stroller" ;  !m
călător m "traveller" ;  !m
covor n "rug" ;  !n covoare
aur n "gold" ;  !n no plural
măr n_e "apple" ;  !n mere (fruit)
măr m "apple tree" ;  !n meri 
umăr n_e "shoulder" ;  !n umere (Kleiderbügel)
număr n_e "number" ;  !n numere
adevăr n_uri "truth" ;  !n
vas n_e "vessel" ;  !n vase
succes n_e "success" ;  !n succese
succes n_uri "success" ;  !n succesuri
interes n_e "interest" ;  !n interese
progres n_e "advancement" ;  !n progrese
vis n_e "dream" ;  !n vise
vis n_uri "dream" ;  !n visuri
mincinos m "liar" ;  !m
miros n_uri "smell" ;  !n
râset n_e "laugh" ;  !n
păcat n_e "sin" ;  !n
evadat m "fugitive" ;  !m
pat n_uri "bed" ;  !n
jurat m "juror" ;  !m
sat n_e "village" ;  !n
tratat n_e "treaty" ;  !n
rezultat n_e "outcome" ;  !n
obiect n_e "object" ;  !n
respect n_e "respect" ;  !n
punct n_e "dot" ;  !n
fruct n_e "fruit" ;  !n
deget n_e "finger" ;  !n
suflet n_e "soul" ;  !n
bilet n_e "ticket" ;  !n
bilet n_uri "ticket" ;  !n
sunet n_e "sound" ;  !n
tunet n_e "thunder" ;  !n
trăsnet n_e "thunderbolt" ;  !n
secret n_e "secret" ;  !n
regret n_e "regret" ;  !n
profit n_uri "profit" ;  !n
merit n_e "merit" ;  !n
restaurant n_e "restaurant" ;  !n
pretendent m "suitor" ;  !m
echipament n_e "equipment" ;  !n
echipament n_uri "equipment" ;  !n
eveniment n_e "event" ;  !n
moment n_e "moment" ;  !n
amănunt n_uri "detail" ;  !n
mormânt n_e "grave" ;  !n morminte
mormânt m "grave" ;  !m morminți (seldom)
îngrășământ n_e "manure" ;  !n
cot n_e "elbow" ;  !n coate (anat.)
cot n_uri "bend" ;  !n coturi (geog., tech.: bend, meander)
nepot m "grandson" ;  !m
clopot n_e "bell" ;  !n
fapt n_e "fact" ;  !n
aeroport n_uri "airport" ;  !n
minut n_e "minute" ;  !n minute (time)
minut n_uri "(fast) food" ;  !n minuturi (food prepared "in a minute")
geamăt n_e "groan" ;  !n gemete
leu m "lion" ;  !m
heleșteu n_e "pond" ;  !n heleșteie (heleștee --> heleșteie!)
sacrificiu n "sacrifice" ;  !n sacrificii
viciu n "vice" ;  !n vicii
crochiu n_uri "draft" ;  !n
salariu n "wage" ;  !n salarii
spațiu n "space" ;  !n spații
exemplu n_e "example" ;  !n exemple
titlu n_uri "title" ;  !n
ou n_ă "egg" ;  !n ouă (oue --> ouă)
birou n_uri "desk" ;  !n
grâu n "wheat" ;  !n (pl. grâie AND grâne) "lanuri de grâne"
grâu n_uri "wheat" ;  !n grâuri (species) 
motiv n_e "reason" ;  !n
văduv m "widower" ;  !m
meterez n_e "rampart" ;  !n
refuz n_uri "refusal" ;  !n
oraș n_e "city" ;  !n
părtaș m "accomplice" ;  !m
iarbă f "grass" ;  !f
furnică f "ant" ;  !f
bancă f "bank" ;  !f bănci a->ă
barcă f_i ; ! bărci: a->ă
jiletcă f "waistcoat" ;  !f
stradă f "street" ;  !f străzi a->ă
gardă f "guardianship" ;  !f gărzi a->ă
coajă f "peel" ;  !f
umbrelă f "umbrella" ;  !f
colt n_uri "colt" ;  !n colturi (weapon)
lacrimă f "tear" ;  !f
grădină f "garden" ;  !f
lună f_i "moon" ;  !f 
prună f "plum" ;  !f
soț m "spouse" ;  !m
bară f "bar" ;  !f
litieră f "litter" ;  !f
lingură f "spoon" ;  !f
mireasă f "bride" ;  !f
armată f "army" ;  !f
hartă f "map" ;  !f hărti a->ă
faleză f "cliff" ;  !f
mustață f "moustache" ;  !f
indolență f "indolence" ;  !f
marfă f_uri "merchandise" ;
dulceață f_uri "jam" ; ! dulcețuri (sweeter than jam)
marmeladă f "jam" ; ! this is the typical jam in Romania
baie f_0 "bathroom" ;
felie f_i "slice" ;
frecție f_i "massage" ;
basma f_le "head kerchief" ;
pijama f_le "pajamas" ;
cafea f_le "cafe" ;
saltea f_le "mattress" ;
miercuri f_i "Wednesday" ;
tanti f_i "aunt" ;
muzeu n_e "museum" ;
exercițiu n_i "exercise" ;
fotoliu n_i "armchair" ;
sicriu n_e "coffin" ;
